【裁判字號】    97,小上,13
【裁判日期】    970820
【裁判案由】    清償借款
【裁判全文】
臺灣花蓮地方法院民事裁定              97年度小上字第13號
上  訴  人  乙○○
被 上訴 人  甲○○
上列當事人間請求清償借款事件，上訴人對於中華民國97年4月1
1日本院花蓮簡易庭97年度花小字第229號第一審小額民事判決提
起上訴，本院裁定如下：
    主      文
上訴駁回。
第二審訴訟費用新臺幣壹仟伍佰元由上訴人負擔。
    理      由
一、按對於小額程序之第一審裁判，得上訴於管轄之地方法院；
    對於前項第一審裁判之上訴，非以其違背法令為理由，不得
    為之；上訴狀內應記載上訴理由，表明下列各款事項：(一)原
    判決所違背之法令及其具體內容，(二)依訴訟資料可認為原判
    決有違背法令之具體事實；又民事訴訟法第468條及第469條
    第1款至第5款之規定，於小額事件之上訴程序準用之，民事
    訴訟法第436條之24、第436條之25及第436條之32第2項分別
    定有明文。次按當事人依民事訴訟法第468條規定以第二審
    判決有不適用法規或適用法規不當者為上訴理由時，其上訴
    狀或理由書應有具體之指摘，並揭示該法規之條項或其內容
    ，若係成文法以外之法則，應揭示該法則之旨趣，倘為司法
    院之解釋或本院之判例，則應揭示該判解之字號或其內容，
    如依民事訴訟法第469條所列各款事由提起第三審上訴者，
    其上訴狀或理由書，應揭示合於該條款之事實，上訴狀或理
    由書如未依此項方法表明，即難認為已對第二審判決之違背
    法令有具體之指摘，其上訴自難認為合法（最高法院71年台
    上字第314號判例可資參照）。
二、上訴人對本院97年度花小字第229號第一審小額民事判決提
    起上訴，上訴意旨略以：原審判決上訴人敗訴，其認事用法
    諸多違法及不當。更何況上訴人遭被上訴人之母親黃千芳（
    即報登花蓮司法黃牛之女主角）、被上訴人妹妹之男友劉百
    台（即報登花蓮司法黃牛之男主角），及其家人欺騙，迄今
    10餘年，尚有本金新臺幣（下同）270萬元至280萬元未還，
    上訴人因不捨辛苦賺得多年積蓄被騙，因而得到重鬱症，至
    今每晚需吃9粒安眠藥方可入睡。被上訴人及其家人借貸金
    錢毫無誠信，一拖再拖，讓上訴人忍無可忍，豈會是將2萬
    元贈與或買賣或其他原因交付被上訴人等語。並聲明：(一)請
    將原判決廢棄。(二)請依民事訴訟法第255條，將本案變更為
    不當得利之訴。
三、經查，依上訴人上開上訴意旨，並未具體指出原審判決有如
    何違背法令情事，更未指明原審判決所違反之法令條項或其
    內容以及依訴訟資料有何判決違背法令之具體事實，參諸前
    開說明，自不得謂已合法表明上訴理由。從而，上訴人提起
    本件上訴，顯難認為合法，應予駁回。
四、依民事訴訟法第436條之32第1項、第2項、第444條第1項前
    段、第436條之19第1項、第95條、第78條，裁定如主文。
中    華    民    國    97    年    8     月    20    日
                        臺灣花蓮地方法院民事庭
                            審判長法官  湯文章
                            法      官  陳燁真
                            法      官  鄭光婷
以上正本證明係照原本作成。
本裁定不得抗告。
中    華    民    國    97    年    8     月    20    日
                            法院書記官  蔡芬芳


司法院資訊處製作；財團法人民間司法改革基金會備份。
